臺灣臺中地方法院刑事判決　　　　　　　 94年度訴字第780號
公　訴　人　臺灣臺中地方法院檢察署檢察官
被　　　告　丙○○
選任辯護人　陳明欽律師
上列被告因毒品危害防制條例案件，經檢察官提起公訴（93年度
偵字第21459號），本院判決如下：
    主    文
丙○○連續販賣第一級毒品，處有期徒刑拾貳年。褫奪公權拾年
。扣案之海洛因參包（驗餘合計淨重貳點壹壹公克）沒收銷燬之
，其外包參只（空包裝重零點玖貳公克）、電子秤壹臺、行動電
話壹支及販賣毒品所得新臺幣壹萬貳千元均沒收之，販賣毒品所
得新臺幣壹萬貳仟元如全部或一部不能沒收時，以其財產抵償之
。
    犯罪事實
一、丙○○（綽號「瓦斯」）明知海洛因係毒品危害防制條例列
　　管禁止持有、施用及販賣之第一級毒品，竟仍基於販賣第一
　　級毒品海洛因以營利之概括犯意，自民國九十三年十月初起
　  至同年十一月中旬止，先後在臺中市○○路與英才路口附近
    ，以新臺幣（下同）三千元之價格，販賣不詳數量之毒品海
　　洛因予甲○○二次，及以四千元之價格，販賣不詳數量之毒
　  品海洛因予甲○○一次。另於九十三年十一月底某日二十時
    許、九十三年十二月五日七時許、九十三年十二月七日凌晨
    零時許，分別在臺中市○○路與大雅路口、臺中市○○路與
    健行路口、臺中市○○路與美村路口等地點，各以一千元、
    一千元及二千元之價格，販賣不詳數量之毒品海洛因予乙○○（惟第二次乙○○因無現金，故暫予賒欠，丙○○尚未自
    乙○○處取得此部分價款）。嗣於九十三年十二月七日十五
    時許，乙○○因施用毒品案為警查獲，向警供出其施用毒品
    來源向丙○○購入，允諾配合警方偵辦，於同日十九時三十
    分許、十九時五十五分許，先後以公用電話撥打丙○○所有
    0000000000號，聯絡購買毒品海洛因事宜，最後
    約在同日二十時五十分許在臺中市○區○○路七十八之六號
    前見面交易，嗣丙○○駕駛車牌號碼９０３２─ＦＷ號瓦斯
    車到場後，警方出面查獲而販賣海洛因未遂，警方當場在丙○○腰包內起獲毒品海洛因三包（驗餘合計淨重二. 一一公
    克）、其所有供與甲○○與乙○○聯絡購買第一級毒品所用
    之行動電話機一具（插用0000000000號行動電話
    號碼晶片）及在該車置物箱內起獲電子磅秤一臺，並均予扣
    案。
二、案經臺中市警察局第六分局報請臺灣臺中地方法院檢察署檢
    察官偵查起訴。
    理    由
一、訊據被告丙○○固直承曾在太原賓館內，見乙○○毒癮發作
　　，遂提供一包海洛因與她共同施用，另在健行路某處，亦曾
　　無償提供幾百元的海洛因給她施用之事實，惟矢口否認有何
　　販賣第一級毒品海洛因犯行，辯稱：伊並未販賣毒品予乙○○及甲○○，伊上開二次提供海洛因予乙○○施用，均是免
    費提供的，另在九十三年十月初到十一月中旬，伊只有與甲○○一同施用海洛因，並未販賣云云。
二、經查：
　(一)被告出售毒品海洛因予甲○○之事實，業據證人甲○○於檢
　　察官偵訊時具結後證稱：「（是妳介紹乙○○認識丙○○？
　　）是，九十三年十一月間介紹的，乙○○是我們店裡的小姐
　  ，她問我海洛因是向誰拿的，我便將丙○○的行動電話號碼
    給乙○○，後來他們怎麼交易我就不知道。」、「（乙○○
    問妳海洛因是向何人拿的，這句話是什麼意思？）因為我施
    用的海洛因是向丙○○拿的，所以我把丙○○的電話給她。
    」、「（妳說向丙○○拿的海洛因是什麼意思？）我拿錢給
    丙○○，他就給我海洛因。」、「（妳向丙○○拿海洛因如
    何跟他講？）我在電話裡跟他說我要三千元或四千元，他就
    知道了，約過三十分鐘左右，他就送來店裡給我，有時隔一
    、二個小時，我不是與他合買，也不是託他買，海洛因是他
    在賣的，我也知道丙○○在賣海洛因才介紹他們認識。」、
    「（妳從何時開始向丙○○買海洛因的？）從九十三年十月
    初到十一月中，約買過三、四次，每次買三、四千元，都拿
    到一小包。」等語綦詳（參偵卷第96頁以下筆錄）（被告之
    選任辯護人於本院行準備程序時雖稱證人此部分陳述無證據
    能力一情【參本院卷第29頁筆錄】，惟證人上開證述內容係
    在偵查中向檢察官所為之陳述，並無違法取證等顯不可信之
    情況，依刑事訴訟法第一百五十九條之一第二項規定，有證
    據能力，此觀被告選任辯護人於本院審理時亦僅針對證人甲○○上開不利於被告之部分有所爭執，並未再爭執其證據能
    力一情可明【參本院卷第132頁筆錄】）。
  (二)證人乙○○亦證稱確實有於犯罪事實所載之右開時地向被告
    購買海洛因三次之事實，此觀其於九十三年十二月八日檢察
    官偵訊時證稱：「（何時開始施用毒品？）九十二年六月份
    開始，我有注射海洛因，最後一次是在昨天下午，我都是在
    公正路的房間施打的，大約七、八小時一次。」、「（海洛
    因向誰買？）綽號『瓦斯』，我向他買了三次，時間是在十
    一月底晚上（在大雅路、太原路口【即太原賓館，參本院卷
    第一三０頁筆錄】我給他二千元，他給我一小包）、十二月
    初早上（在大雅路與健行路口我沒有給他錢，他給我一千元
    的貨），及十二月七日凌晨（在公益路與美村路口，我給他
    二千元，他給我一小包）」、「（如何包裝？）他都是以透
    明的夾鏈袋來包裝的。」、「（如何與他聯絡？）我以公共
    電話打他手機0000000000。」、「（當庭之丙○○是否為綽號『瓦斯』？）是。」等語（參偵卷第五二頁以
    下筆錄），並於陳述完畢後具結在卷。於九十四年一月十日
    檢察官偵訊時具結後證稱：「（妳有向被告買過毒品？）有
    ，買過海洛因。」、「（買過幾次？）三次，不含警察查獲
    這次。」、「（妳三次是否都有給錢？）第一與第三次有給
    錢，第一次給一千元，第二次沒給（是在健行路與大雅路口
    ），第三次給二千元。」、「（妳這三次拿到海洛因的量是
    否都一樣？）一千元跟二千元份量不一樣，沒給錢的那一次
    ，他給我一千元的量。」、「（妳沒給他錢他為何會給妳毒
    品？）先欠著，等以後還，可是就被抓了。」、「（妳跟被
    告買毒品都是被告自己出面？）是。」、「（妳如何知道被
    告在賣毒品？）朋友甲○○（音譯，綽號『糖糖』）介紹的
    ，她跟我同一天先後被抓。」、「（妳將錢交給何人？）我
    將錢交給被告，被告親自將毒品交給我。」等語（參偵卷第
    六九頁以下筆錄）。於九十四年一月十一日檢察官偵訊時復
    證稱：「（妳是向丙○○買海洛因還是跟他一起合買？）我
    是向他拿海洛因，同時給他錢。」、「（妳向他拿時如何跟
    他講？）我在電話中向他說：我要拿一千元或二千元。」、
    「（丙○○有無打電話給妳問妳要不要買海洛因？）這三次
    都是我打電話給他。」、「（丙○○有無向妳借過錢？）有
    ，一千元，好像是九十三年十一月借的。」、「（有無還妳
    錢？）沒有。」、「（妳第二次向被告拿海洛因時，有無拿
    錢？）沒有，他拿海洛因給我時，我向他說要先欠著，我不
    知道他是要以海洛因抵償欠我的一千元。」、「（妳打電話
    給他說要海洛因時，他隔多久才將海洛因交給妳？）這三次
    裡面最久一次是不到一小時，最快一次是二十分鐘。因為約
    定地點不一樣，所以時間不同。」、「（甲○○為何介紹妳
    跟被告認識？）她叫我找被告拿海洛因比較方便。」、「（
    妳是否知道被告交給妳海洛因的來源？）不知道是他本來就
    有的，還是我向他講了之後去買的。」、「（被告說打電話
    到妳店裡給妳問妳要不要一起買海洛因？）不可能，我沒有
    手機，而且我在店裡也沒有接過他的電話，我跟他根本不熟
    。」等語（參偵卷第九二頁以下筆錄）（被告選任辯護人於
    本院行準備程序時雖亦陳稱證人上開證述內容俱無證據能力
    一情【參本院卷第二九頁筆錄】，惟證人上開證述內容係在
    偵查中向檢察官所為之陳述，並無違法取證之顯不可信之情
    況，依刑事訴訟法第一百五十九條之一第二項規定，有證據
    能力，此觀被告選任辯護人於本院審理時亦僅針對證人乙○○上開不利於被告之部分有所爭執，並未再爭執其證據能力
    一情可明【參本院卷第一三二頁筆錄】）。於本院九十四年
    八月十六日審理時復為大致相同之陳述，另證稱：伊於九十
    四年一月十一日自臺灣臺中看守所被提解至地檢署應訊途中
    ，在囚車內，被告有要求伊為有利於他之說詞，因為被告說
    伊頂多只被判一、二年，而他被訴販賣毒品罪刑很重，希望
    伊配合他說毒品是伊與被告合資購買，而且說毒品不是向被
    告購買的，伊有答應，後來檢察官質問伊為何陳述內容與先
    前筆錄不符，是否有收到被告的好處，伊發覺遭被告欺騙，
    所以當庭才又向檢察官更正確實是向被告購買的，伊並未與
    被告合資購買毒品，被告也未曾向伊借過一千元，只有其中
    一次伊向被告購買毒品時，因為身上沒有錢，才向被告賒帳
    ，此外雙方並無其他債權債務關係；當初伊遭查獲時，警察
    有問伊是否在販賣，伊否認，警察遂要伊找出賣主，因為當
    時那段期間確實是向被告購買毒品，伊才向警方供出被告是
    賣主，當時除了供出被告外，尚有供出其他賣主，但因為他
    們的電話都停話了，所以只有查獲被告，伊並非由警方告稱
    如不供出被告就要辦伊販賣毒品案的關係，才供出被告，伊
    確實是向被告購買無誤；而且當初伊向被告購買毒品時，被
    告並未告知他是向他人調貨來賣等語綦詳（參本院卷第一
    二二頁至第一三二頁筆錄）。
  (三)被告雖否認曾出售海洛因予證人甲○○與乙○○之事實，證
    人甲○○於本院九十四年八月十六日審理時，於具結後亦改
    證稱：伊打電話與被告聯絡買賣毒品事宜時，被告在電話中
    有提及他已有跟朋友聯絡，好像東西不是他的，要向別人調
    貨的感覺，被告有說他純粹幫忙，沒有賺錢云云（參本院卷
    第一一五頁、第一一六頁筆錄）。然證人甲○○於本院同日
    審理時亦表明伊不能很確定被告是向別人調貨的，只是聽起
    來很像如此（參本院卷第一一五頁筆錄），另證稱：伊向被
    告購買過三次（有關次數與偵訊所述不符部分，詳後述），
    每次都是伊打電話給被告聯絡購買毒品事宜，伊從未接過被
    告打至店內之電話，而海洛因都是被告本人拿給伊，伊也確
    實都有交付不等現金給被告，只是有時候缺錢有少給，被告
    也未向伊追討積欠的金額；伊雖因施用毒品被警方查緝，但
    從未因此認為是被告或何人告密才導致伊被抓；伊與被告只
    有在朋友處見過一次面，之後就是因為買賣毒品關係而見面
    ，談不上有何朋友之關係等語（參本院卷第一一六頁至第一
    二０頁筆錄）。依證人甲○○上開所述，其與被告既談不上
    朋友關係，自無任何仇隙可言，且被告曾提供予其施用之毒
    品海洛因，有時因為證人甲○○現金不足，導致有積欠被告
    款項情形，以毒品來源甚為可貴不易之情況，證人甲○○對
    於被告願意讓其賒欠毒品價款乙情當甚為感激，足見證人甲○○於偵訊時指稱被告有販賣毒品予伊乙情，並無設詞誣陷
    被告之動機。況且，證人甲○○於偵訊時業已明白證稱其確
    實向被告購買海洛因，並非與被告合資向他人購買，亦非委
    託被告購買，且因為向被告拿較方便，故介紹另名證人乙○○向被告購買（復據證人乙○○陳述在卷），與證人甲○○
    嗣後於本院審理時證稱於電話中曾聽聞被告好像是向他人購
    買一情不符，果證人甲○○確係於電話中聽聞被告提及向他
    人調貨，何以於偵訊時明白證稱並非與被告合資購買或託其
    購買，反係直接指稱向被告購買，顯與常情有違。而販賣毒
    品者係屬重罪，證人乙○○於遭提解至地檢署應訊過程中，
    被告利用同時提解同在囚車內得以交談之機會，要求證人乙○○為有利於其之說詞，證人乙○○緣於幫助被告脫罪，初
    時並有同意配合為有利於被告說詞之允諾，乃因事後發現被
    告前後供詞不符，且其遭檢察官懷疑是否收受來自於被告之
    不法利益，始願將實情供出。足見同身為指證被告販賣毒品
    罪之證人甲○○，於預見被告涉犯販賣毒品罪名甚重，翻供
    對己復無不利，加以先前被告讓其賒欠不足之海洛因款項等
    情況下，於本院審理時故為有利於被告之說詞，稱好像在電
    話中聽聞被告也要向別人買之不確定說詞，及被告說過沒有
    賺錢，純粹幫忙之非親身親歷事項，顯非真實，應係證人甲○○事後為迴護被告所為有利之說詞，應不足採。況且，就
    被告辯稱伊從未拿海洛因給證人甲○○施用，也未自證人甲○○處取得任何金錢，僅與證人甲○○共同施用毒品，且伊
    曾受證人甲○○所託向他人購買毒品，不足部分再由被告貼
    補等情節，均為證人甲○○所堅決否認（參本院卷第一二二
    頁筆錄），益徵被告辯解上情顯無可採，證人甲○○確實有
    向被告以現金購買海洛因之事實，至堪認定。
  (四)再者，被告於九十三年十二月八日警詢時業已坦承：「（『
    小竹』【即乙○○】向你購買毒品幾次？時？地？價格、數
    量？如何聯絡購買？）『小竹』向我購買毒品三次，第一次
　　是九十三年十一月底某日（日期不詳）二十時太原、大雅路
　  口以二千元向我購買一小包海洛因。第二次是十二月五日早
    上七時，在大雅、健行路口我公司附近以一千元向我購買一
    小包海洛因。第三次是十二月七日凌晨零時許在公益、美村
    路口以二千元向我購買一小包海洛因，她是打我00000
    00000號行動電話聯絡購買海洛因，雙方約定時地見面
    交易。」、「（你賣海洛因向何人購得？進價多少？賣價多
    少？你賺取多少利潤？）海洛因是向一名山地女子購買的，
    我向該女子購買一包海洛因（不知重量）九千元，『小竹』
    向我購買一、二千元時，我大約分裝一小包夾鏈袋（不知重
    量）內再交給『小竹』。我沒有賺到錢。只賺到少許海洛因
    。」、「（現於所內之乙○○是否即向你購買海洛因之『小
    竹』？）是。」、「（你和乙○○是何關係？有無仇隙？）
    她向我購買毒品認識，只見三次面，沒有仇隙。」、「（你
    為何販賣海洛因給乙○○？）因乙○○說無海洛因很痛苦，
    拜託我撥一點金額之海洛因給她。」等語（參偵卷第一０頁
    至一三頁筆錄）。於同日檢察官偵訊時復自白稱：「（有無
    將毒品賣給他人？）沒有，我給『小竹』的女子海洛因三次
    ，時間是十一月底（大雅路、太原路口，她只拿給我一千元
    ，我給她約二千元的貨，用分裝袋裝）、十二月初（大雅路
    與健行路口，她拿一千元給我，我給她約二千元的貨，用分
    裝袋裝）及十二月六日（公益路與美村路口，我還沒拿到錢
    ，我給她約二千元的貨用分裝袋裝）」、「（毒品來源？）
    向一位山地女子買的，沒有電話。」、「（如何秤重量？）
    我沒有秤，但我若買九千元的貨，我就將它當做一萬元的貨
    賣，分成十小包，若『小竹』要二千元的貨，我就將二個小
    包裝成一包給她。」、「（是否認識『小竹』？）是她自己
    打電話找我的。」、「（你是否綽號『瓦斯』？）是。」等
    語（參偵卷第五一頁至第五二頁筆錄）。於九十四年一月十
    日檢察官偵訊時並供稱：「（你交給『小竹』的海洛因是否
　  你所分裝？）是我買回來的海洛因將她的部分裝成一包給她
    」等語（參偵卷第七五頁筆錄）。於本院行準備程序時復對
    於確實曾與證人乙○○約於臺中市○○路與大雅路口（即太
    原賓館）、臺中市○○路與健行路口見面，且均提供海洛因
    給證人乙○○之事實供認不諱（參本院卷第三一頁筆錄）。
    觀被告於警詢及檢察官偵訊時均業已自白確實有提供三次海
    洛因予證人乙○○，自證人乙○○處取得一千元至二千元之
    代價，且其提供予乙○○之海洛因，乃其先前向他人轉手購
    入後再行包裝，將原本九千元份量均分為十包，再以每包一
    千元價格出售，藉此從中獲取部分海洛因施用或賺取其間差
    價之營利意圖至明。
  (五)雖被告選任辯護人於本院行準備程序及審理時，辯護意旨均
    提及被告警詢時自白並無任意性及真實性，被告並辯稱：於
    製作警詢筆錄前之晚上十時至翌日凌晨三時許，伊均被上手
    銬，某位警員二、三次提及要伊合作，否則將會如何等恐嚇
    言論，伊當時意識不清，感覺很害怕，也不知應如何回話，
    伊接受詢問時，電腦上全部都是字，警員照著電腦上面的字
    問伊話，只是教伊照著唸而已云云。然證人即查獲被告並替
    其製作筆錄之警員溫朝陽於本院九十四年八月十六日審理時
    ，具結證稱：當時業已先查獲證人乙○○，且證人乙○○業
    已指證被告販毒，被告要為如何之供述內容乃其自身權利，
    伊等毋庸特要被告為如何之說詞，被告警詢筆錄都是他自己
    說的，當時被告有承認出售海洛因三次，時間、地點都是大
    概的，與證人乙○○所述稍有出入，故伊有參考證人乙○○
    警詢筆錄內容，再問被告，被告確認無誤後才記下有關其出
    售毒品予證人乙○○詳情之筆錄等語，並與另名證人即查獲
    警員蔡見成經本院行隔離訊問後，一致具結證稱均未看到有
    人要求被告要配合、合作，否則將會如何等恐嚇言論，且被
    告於製作警詢筆錄時意識甚為清楚等情（參本院卷第一００
    頁至第一一一頁筆錄）。況且，經本院於審判期日逐一就被
    告於警詢時被詢以扣案物品自何處扣得、查獲當日是否因為
    「小竹」要向其購買毒品才遭查獲、電子秤是否為被告拾獲
    、當日被查獲的海洛因是否向某山地女子所購、是否分別自
    九十三年九月及三月開始吸食海洛因、安非他命等情節（參
    本院卷第一０六頁、第一０七頁筆錄），被告當庭所回答之
    內容均與其於警詢時回答警員並記載於警詢筆錄者無誤，足
    見被告於警詢時所為之陳述確屬在其自由意志下所為，否則
    何以相隔八個月有餘，被告仍為相同無異之陳述。益見被告
    及其選任辯護人提出被告上開警詢自白非任意性及非真實性
    之辯解，顯無可採。被告於本院行準備程序及審理時均辯稱
    僅與乙○○共同施用，並未販賣情事云云，顯係推諉飾卸之
    詞，要無足取。
  (六)再者，被告直承於向前手以九千元價格販入後，將購入之海
    洛因分成十包，每包再以一千元價格出售，足見被告可以賺
    取其中差價，其有營利意圖，已如前述。而按販賣第一級毒
    品罪乃最輕本刑無期徒刑以上之重罪，檢警單位對於緝毒亦
    列為維護治安之首要任務，如非被告確實有營利意圖，何以
    其仍願甘冒遭檢警查獲、司法機關判處重刑之危險而出售海
    洛因，足見其辯稱僅係免費提供海洛因，並未有營利意圖云
    云，顯無可採。
  (七)綜上所述，被告前開辯解均無可採。此外，復有疑似海洛因
    之白色粉末三包、電子磅秤一臺、行動電話一支（插用00
    00000000號行動電話號碼晶片）扣案及查獲現場圖
    、現場照片數幀、職務報告書等件在卷可資佐證；而上開白
    色粉末經送鑑定結果，確均含有毒品海洛因成分，驗餘合計
    淨重二. 一一公克（空包裝重零點九二公克），純度百分十
    三點四四，純質淨重零點二八公克等情，有法務部調查局九
    十四年二月十四日調科壹字000000000號鑑定通知
    書一份存卷可據，本件事證業臻明確。被告有販賣第一級毒
    品海洛因予證人甲○○與乙○○之犯行至堪認定。
  (八)又證人甲○○雖於本院審理時，具結證稱其前後共向被告買
    過三次海洛因，每次價錢分別為一至三千元不等，嗣又證稱
    共買過三次，分別為一千元、二千元及三千元等詞，與其於
    偵訊時證述約購買過三、四次，每次三千元至四千元不等之
    語不符。本院認證人甲○○於偵訊時之說詞較少權衡利害得
    失，較為可採，已如前述，茲以證人甲○○於偵查中所述，
    依罪疑唯輕原則，認定被告共販賣予證人甲○○三次，其中
    二次價錢為三千元，另一次價錢為四千元，對被告最為有利
    。另有關被告出售海洛因予證人乙○○部分，證人乙○○雖
    於警詢時陳稱其向被告購買三次海洛因之價格分別為二千元
    、一千元及二千元（參偵卷第二０頁筆錄），於偵訊時則證
    稱一千元、一千元及二千元，但其中一千元是賒欠款項（參
    偵卷第六九頁筆錄），於本院審理時則確認偵訊時所述方為
    實在（參本院卷第一二九頁、第一三０頁筆錄），茲以證人
    乙○○於偵訊時所述之三次買賣毒品之時間、地點及價格分
    別為一千元、一千元及二千元為本院認定被告販賣海洛因予
    證人乙○○之依據，附此敘明。至被告之選任辯護人於本院
    審理時，另行具狀聲請調查：1.關於被告任職中一瓦斯股份
    有限公司之期間、工作內容，是否提供行動電話供被告工作
    使用？請求調閱其打卡紀錄；2.請求調閱00000000
    00號電話申請書暨資本資料；3.請求鑑定被告是否施用毒
    品之相關事宜等項。惟被告工作時間是否固定，其並非不能
    利用工作之餘趁機販賣毒品，況且證人甲○○與乙○○均證
    稱被告綽號「瓦斯」，查獲被告當日復係駕駛車牌號碼９０
    ３２─ＦＷ號瓦斯車為警查獲，足見被告確實有利用上班駕
    駛瓦斯車之機會予以販售，非無可能，是上開聲請調查證據
    1.與證明被告並未販賣毒品一節並無必然關係。至證人甲○○雖證稱上開0000000000號電話確實為店內電話
    無誤，然其與乙○○於本院審理時均一致證稱每次購買毒品
    ，都是伊等主動打電話聯絡被告有關購買毒品事宜，伊等均
    未接獲被告撥打至公司店內之電話等詞明確。而證人甲○○
    與乙○○俱在特種行業上班，縱始依被告使用之00000
    00000號行動電話號碼通聯紀錄顯示確實有撥打至該店
    之紀錄，亦不能作為被告詢問證人甲○○與乙○○二人是否
    要合資購買海洛因之證明，自無調查上該2.證據之必要。另
    觀被告是否有施用毒品，顯亦與本案有無販賣海洛因之待證
    事實無關，亦無調查3.事項之必要，均併予敘明。
三、按海洛因為毒品危害防制條例第二條第二項第一款所列管之
　　第一級毒品。被告出售海洛因之行為，核係犯毒品危害防制
  　條例第四條第一項之販賣第一級毒品罪及同條第六項未遂罪
    。被告為販賣而持有毒品之低度行為已為販賣之高度行為吸
    收，不另論罪。被告前後多次販賣毒品海洛因既、未遂之犯
    行，均時間緊接，手段相同，所犯構成要件復相同，顯係基
　　於概括犯意反覆為之，為連續犯，依刑法第五十六條規定以
  　一罪論，而因該罪之法定刑係死刑或無期徒刑，依刑法第六
    十四條第一項及第六十五條第一項規定，均不得加重，故毋
　　庸加重其刑，附此敘明。公訴人雖未就被告於九十三年十二
  　月七日出售海洛因予證人乙○○之犯行提起公訴，然查此部
    分業據證人乙○○於警、偵訊及本院審理時具結證明屬實，
    已如前述，並有警員製作之職務報告書一份為證，被告於案
    發當日確實接獲證人乙○○聯絡電話，始於約定地點為警查
    獲，足見被告確實有出售海洛因之真意，並攜帶毒品前往交
    付，已有著手實施販毒之行為，乃證人乙○○為配合警方辦
    案，而與被告達成買受海洛因意思表示之形式上合意，惟因
    證人乙○○實際上並無購買毒品之真意，僅係協助警方辦案
    ，以求人贓俱獲，事實上被告與證人乙○○彼此間並不能真
    正完成買賣毒品之交易行為，而因被告本身亦有施用毒品行
    為，且經送觀察勒戒，認無繼續施用毒品傾向，於九十四年
    二月五日予以釋放，有臺灣高等法院被告全國前案紀錄表一
    紙在卷可徵，因而無法證明在被告腰包內所查扣之海洛因即
    為被告意圖營利販售而販入，故查獲當日被告欲出售予證人
    乙○○海洛因之行為，應認係未遂犯（最高法院著有八十九
    年度台上字第三四三四號判決意旨參照）。公訴人雖未及就
    此部分提起公訴，然業經蒞庭檢察官於本院審理時當庭予以
    擴張，且該部分事實與已起訴部分具有連續犯之裁判上一罪
    關係，本院自得一併審理。又被告除本案因販賣及施用毒品
    案件，遭查獲並送觀察勒戒及起訴外，前未曾受有期徒刑以
    上刑之宣告，有前開紀錄表一紙存卷可參，其係初犯，平日
    以運送瓦斯為業，收入不豐，家中復育有一男一女，依現有
    事證認定者僅林伶如與乙○○二人曾向被告購買毒品，被告
    因而獲利不過一萬三千元（詳下四、所述），並未因此獲有
    鉅額利益，而販賣第一級毒品罪之刑度則為無期徒刑或死刑
    ，情輕法重，本院審以上情，認縱使科處該條最輕法定本刑
    猶嫌過重，應依刑法第五十九條規定減輕其刑。爰審酌被告
    前無不良素行，有前開紀錄表在卷佐參，因染上毒品，進而
    販毒營利維生，害人害己，擴大毒害，犯後復飾詞否認犯行
    ，甚者利用與證人乙○○於提解出庭同在囚車內之機會，遊
    說證人乙○○配合為有利之說詞，企圖擾亂司法公正審判等
    一切情狀，量處如主文所示之刑，並依其犯罪性質認有褫奪
    公權之必要，予以褫奪公權十年。
四、扣案之海洛因三包（驗餘合計淨重二點一一公克）為違禁物
    ，依毒品危害防制條例第十八條第一項前段規定諭知沒收銷
    燬之；其外包三只（空包裝重零點九二公克）既係用於包裹
    毒品，防其裸露、潮濕，便於帶販賣，應認係供販賣毒品
    所用之物，依毒品危害防制條例第十九條第一項之規定宣告
    沒收之（最高法院著有八十八年度台上字第五０三三號判決
    意旨參照）。又被告曾於警詢及內勤檢察官偵訊時曾供稱伊
    向前手購買海洛因後，會再分成十包予以販售，且證人乙○○配合警方查緝被告到案時，確實在其身上起獲扣案之電子
    磅秤一臺，足見該電子秤確實為被告所有供販賣毒品海洛因
    所用之物；又證人乙○○、甲○○均證稱其等於購買海洛因
    時，均以被告所有之0000000000號行動電話聯絡
    ，可見扣案之行動電話亦為被告所有供聯絡販賣毒品所用，
    均依毒品危害防制條例第十九條第一項規定均沒收之。至本
    院認定被告共出售海洛因予證人甲○○毒品三至四次，每次
    三千元至四千元不等，茲以認定二次價錢為三千元，另一次
    價錢為四千元，總共被告販賣海洛因予證人甲○○之價錢為
    一萬元作為被告販賣所得；另被告雖出售海洛因予證人陳姵
    玲三次，惟其中第二次被告並未向證人乙○○收取一千元價
    款，足見被告第二次雖有出售海洛因予證人乙○○，然實際
    上並未因此而取得財物（即便如證人乙○○於偵訊中所述被
    告可能是以先前積欠一千元款項用以抵欠該一千元海洛因價
    款者，被告於該次所取得者僅係其先前積欠證人乙○○一千
    元債務之免除，僅係獲得財產上利益，並未因本次販毒另外
    取得財物，有最高法院八十九年度台上字第一二四四號判決
    意旨參照），故被告因出售海洛因予證人乙○○所得之財物
    僅有三千元。本案被告分別出售海洛因予證人甲○○及乙○○之所得財物計一萬三千元，依同條例第十九條第一項規定
    諭知沒收之，如全部或一部不能沒收時，以其財產抵償之。
    公訴人雖另聲請就扣案之安非他命一包（毛重約零點三公克
    ）、二千二百元現款、含有海洛因之殘渣袋三個予以沒收乙
    節，然本案被告係被起訴販賣第一級毒品海洛因罪刑，扣案
    之安非他命一包即與本案並無何關聯，另被告除販賣海洛因
    外，亦有施用海洛因及安非他命之犯行，並經送觀察、勒戒
    ，如前所述，而扣案之殘渣袋經送鑑定結果，認其中二個標
    明HR(+)者均有海洛因成分殘留，另一個標示MA(+)者則有甲
    基安非他命成分殘留，有前開鑑定通知書一份可參，並不能
    證明上開三個殘渣袋即為供被告販賣第一級毒品海洛因包裝
    所用；另扣案之現款二千二百元部分，據被告供承上開現款
    乃被告送貨所得之物，查獲警員根據伊的送貨資料核對後剩
    餘的現款，遂予以查扣，實際上並非被告因販毒所得之財物
    等詞，觀查獲當日被告係與證人乙○○約定交易地點而為警
    查獲，被告尚未有實際交付毒品暨收取財物之舉動，即不能
    認定該現款即為被告販毒所得，復查無先前被告因販毒而取
    得扣案二千二百元之事證，被告前揭辯解即非無據，上開現
    款、安非他命及殘渣袋均不予宣告沒收，附此敘明。
據上論斷，應依刑事訴訟法第二百九十九條第一項前段，毒品危
害防制條例第四條第一項、第十八條第一項前段、第十九條第一
項，刑法第十一條、第五十六條、第五十九條、第三十七條第二
項，判決如主文。
中　　華　　民　　國　　　94　　年　　9 　月　　14 　　日
                  刑事第四庭  審判長法　官  賴恭利
                                    法　官  吳進發
　　　　　　　　　                  法  官  賴妙雲
上正本證明與原本無異。
如不服本判決，應於送達後十日內向本院提出上訴狀（須附繕
本），上訴於台灣高等法院台中分院。
中　　華　　民　　國　　　94　　年　　9 　月　　14 　　日
                                    書記官  孫曉鳳
附錄論罪科刑法條
毒品危害防制條例第四條第一項
第  4 條    製造、運輸、販賣第一級毒品者，處死刑或無期徒
　　　　　　刑；處無期徒刑者，得併科新臺幣一千萬元以下罰
　　　　　  金。
            製造、運輸、販賣第二級毒品者，處無期徒刑或七
            年以上有期徒刑，得併科新臺幣七百萬元以下罰金
            。
            製造、運輸、販賣第三級毒品者，處五年以上有期
            徒刑，得併科新臺幣五百萬元以下罰金。
            製造、運輸、販賣第四級毒品者，處三年以上十年
            以下有期徒刑，得併科新臺幣三百萬元以下罰金。
            製造、運輸、販賣專供製造或施用毒品之器具者，
            處一年以上七年以下有期徒刑，得併科新臺幣一百
            萬元以下罰金。
            前五項之未遂犯罰之。
